【裁判字號】    98,易,2397
【裁判日期】    981130
【裁判案由】    毒品危害防制條例
【裁判全文】
臺灣臺北地方法院刑事判決              98年度易字第2397號
公  訴  人  臺灣臺北地方法院檢察署檢察官
被      告  甲○○
上列被告因毒品危害防制條例案件，經檢察官提起公訴（98年度
毒偵字第2396號），本院判決如下：
    主  文
甲○○施用第二級毒品，累犯，處有期徒刑柒月。
    事  實
一、甲○○前因竊盜案件，經本院以95年度易字第1276號判決判
    處有期徒刑3月確定；又因竊盜案件，經本院以95 年度簡字
    第3422號判決判處有期徒刑3月確定；上開2罪，復經本院以
    96年度聲字第595號裁定定應執行有期徒刑5月確定，於民國
    96年7月5日縮短刑期執行完畢；再因竊盜案件，經本院以96
    年度簡字第2591號判決判處有期徒刑4月確定，甫於98年3月
    14日執行完畢。其前因施用毒品案件，經本院以96年度毒聲
    字第481 號裁定送觀察、勒戒後，因有繼續施用毒品之傾向
    ，遂依本院97年度毒聲字第54號裁定令入戒治處所施以強制
    戒治，於97年12月5 日執行完畢釋放，並由臺灣臺北地方法
    院檢察署檢察官以97年度戒毒偵字第233 號為不起訴處分確
    定，詎仍不知悔改，於前述強制戒治執行完畢後5 年內，另
    行基於施用第二級毒品甲基安非他命之犯意，於98年7月17
    日上午10時23分起迄同時43分止為警查獲採尿時往前回溯96
    小時內某時，在某不詳地點施用第二級毒品甲基安非他命1
    次，嗣於同日上午因另犯竊盜案件為警查獲，經警採集尿液
    送驗，呈安非他命類陽性反應，始知上情。
二、案經臺北市政府警察局萬華分局移送臺灣臺北地方法院檢察
    署檢察官偵查起訴。
    理  由
一、訊據被告甲○○矢口否認有何施用第二級毒品甲基安非他命
    之犯行，辯稱其服用臺北市立聯合醫院松德院區所開立之藥
    物，醫生說吃了會有陽性反應，該藥其已服用10幾年云云。
    經查：被告於前述時、地為警查獲後，經警採集其尿液送驗
    ，且以酵素免疫分析法初驗，再以氣相層析質譜儀法確認檢
    驗結果，確呈安非他命（濃度：5830 ng/ml）及甲基安非他
    命（濃度：39400ng/ml）陽性反應一情，有臺北市政府警察
    局偵辦毒品案件尿液檢體委驗單及臺灣尖端先進生技醫藥股
    份有限公司98年7月24日出具之濫用藥物檢驗報告各1紙附卷
    可稽（見毒偵卷第7、9頁）。而第二級毒品安非他命、甲基
    安非他命施用後可於尿液中檢出之時間，依據文獻Clarke's
    Isolation and Identification of Drugs第2版記載，服用
    安非他命後24小時內約有服用量之30﹪以原態排泄於尿液中
    ，3至4天內排泄總量為90﹪，甲基安非他命服用後24小時內
    約有服用量之70﹪排泄於尿液中，另毒品施用後於尿液中可
    檢出之時間，受施用劑量及頻率、施用方式、飲水量之多寡
    、個人體質及其代謝情況等因素影響，因個案而異，一般可
    檢出之時間為安非他命服用後1至4天，甲基安非他命則為1
    至5 天；且以氣相層析質譜儀之方法作藥物及其代謝產物之
    定性及定量分析檢驗者，幾乎不會有偽陽性反應產生，亦即
    如尿液中未含有毒品之反應者，即不可能產生因藥物所引起
    之偽陽性反應等情，業經行政院衛生署管制藥品管理局先後
    於92年3月10日及同年6月20日以管檢字第0920001495號、第
    0000000000號分別函示在案，亦為本院辦理同類案件於職務
    上所知之事實。再參以，經本院就被告服用之藥物是否會造
    成尿液呈安非他命類陽性反應依職權函詢臺北市立聯合醫院
    ，其函覆略以：被告於98年6月1日至同年7 月17日並無於本
    院就診之資料。被告曾於98年5 月13日至本院門診就診，曾
    因精神症狀開立理思必妥、當眠多、帕金寧錠等3 種藥物，
    但上述藥物均不造成尿液陽性反應之結果等語，此有該院98
    年10月21日北市醫松字第09830854000 號函文在卷可稽（見
    本院卷第45頁），綜上可知被告所辯並不足採，其確有於為
    警採尿前96小時內某時，施用第二級毒品甲基安非他命之犯
    行無誤。末查，被告前因施用毒品案件，經本院以96年度毒
    聲字第481 號裁定送觀察、勒戒後，因有繼續施用毒品之傾
    向，遂依本院97年度毒聲字第54號裁定令入戒治處所施以強
    制戒治，於97年12月5 日執行完畢釋放，並由臺灣臺北地方
    法院檢察署檢察官以97年度戒毒偵字第233 號為不起訴處分
    等情，有臺灣高等法院被告前案紀錄表1 份附卷為憑（見本
    院卷第3至14頁）。是被告於強制戒治執行完畢釋放後5年內
    ，又犯本案施用第二級毒品罪之犯行，事證明確，應依法論
    科。
二、查甲基安非他命為毒品危害防制條例第2條第2項第2 款所列
    之第二級毒品，不得非法施用。核被告所為，係犯毒品危害
    防制條例第10條第2 項之施用第二級毒品罪。其施用前後持
    有甲基安非他命之低度行為，應為施用之高度行為所吸收，
    不另論罪。又被告有如事實欄所載之前案及執行紀錄，有前
    揭臺灣高等法院被告前案紀錄表1 紙在卷可佐，其受徒刑之
    執行完畢後，5 年以內故意再犯本件有期徒刑以上之罪，為
    累犯，應依刑法第47條第1 項之規定，加重其刑。爰審酌被
    告歷經觀察勒戒及強制戒治之矯治處遇後，仍無法戒除毒癮
    ，可見其毒癮頗深，惟被告之犯罪行為主要係戕害自身，並
    未直接積極損害他人之利益，且其施用次數僅只1 次，兼衡
    被告於犯罪後飾詞狡辯，態度非佳，及檢察官求處有期徒刑
    7 月適當等一切情狀，量處如主文所示之刑。
據上論斷，應依刑事訴訟法第299條第1項前段，毒品危害防制條
例第10條第2項，刑法第11條前段、第47條第1項，判決如主文。
本案經檢察官徐則賢到庭執行職務。
中    華    民    國    98    年    11    月    30    日
                  刑事第十三庭  法  官  陳君鳳
以上正本證明與原本無異。
如不服本判決應於收受送達後10日內向本院提出上訴書狀，並應
敘述具體理由；其未敘述上訴理由者，應於上訴期間屆滿後20日
內向本院補提理由書（均須按他造當事人之人數附繕）「切勿逕
送上級法院」。
                                書記官  楊湘雯
中    華    民    國    98    年    11    月    30    日
附錄本案論罪科刑所依據之法條：
毒品危害防制條例第10條
施用第一級毒品者，處6 月以上5 年以下有期徒刑。
施用第二級毒品者，處3 年以下有期徒刑。

司法院資訊處製作；財團法人民間司法改革基金會備份。
